【裁判字號】    95,易,432
【裁判日期】    950823
【裁判案由】    竊盜
【裁判全文】
臺灣高雄地方法院刑事判決               95年度易字第432號
公  訴  人  臺灣高雄地方法院檢察署檢察官
被      告  乙○○
上列被告因竊盜案件，經檢察官提起公訴（95年度偵字第2356號
），本院判決如下：
    主  文
乙○○收受贓物，累犯，處有期徒刑月，如易科罰金，以佰
元（即新臺幣玖佰元）折算壹日。
    事  實
一、乙○○前因偽造文書案件，經本院以93年簡字3592號判處有
    期徒刑5 月確定，其入監服刑後，於民國94年9 月8 日因縮
    刑期滿而執行完畢。詎其仍不知悔改，明知車牌號碼為NC7-
    326 號重型機車，係甲○○行竊所得之贓物（丙○○所有，
    甲○○於95年1 月3 日19時許，在高雄市○○區○○路與大
    順路口所竊取，其涉犯竊盜罪部分，業已審結），仍於95年
    1 月4 日22時許，自甲○○位於高雄市新興區○○○路75號
    3 樓之住處，由乙○○收受上開機車，並騎乘該機車搭載甲
    ○○欲前往高雄市○○路與大順路交岔口，嗣為警於95年1
    月5 日凌晨0 時10分許，在高雄市三民區○○○路與民族路
    口查獲，始悉上情。
二、案經丙○○訴由高雄市政府警察局三民第二分局報請臺灣高
    雄地方法院檢察署檢察官偵查起訴。
    理  由
壹、程序部分：
    被告乙○○就證人甲○○於警詢所為證述，及贓物認領保管
    單之證據能力，於言詞辯論終結前均未表示異議，依刑事訴
    訟法第159 條之5 第2 項，均有證據能力，合先敘明。
貳、實體部分：
一、認定犯罪事實所憑之證據：
    訊據被告乙○○就上開犯罪事實於本院審理時坦承不諱，核
    與證人甲○○於本院審理時證述之情節相符，復有附於警卷
    之贓物認領保管單1 紙，在卷可稽。是以被告乙○○之犯行
    ，事證明確，洵堪認定，應依法論科。
二、所犯罪名及科刑理由：
(一)核被告乙○○所為，係犯刑法第349 條第1 項之收受贓物罪
    。
(二)被告前因偽造文書案件，經本院以93年簡字3592號判處有期
    徒刑5 月確定，其入監服刑後，於94年9 月8 日因縮刑期滿
    而執行完畢等情，有臺灣高等法院被告前案紀錄表1 份在卷
    可稽，其於前開有期徒刑執行完畢後，5 年以內再故意犯本
    件有期徒刑以上之罪，不論依修正前之刑法第47條，或修正
    後之刑法第47條第1 項之規定，均構成累犯，對被告而言並
    無有利或不利之情形，自不生新舊法比較之問題，應逕依修
    正前之刑法第47條，論以累犯，並加重其刑。
(三)又被告行為後，如附表所示之相關法律均業經變更，並俱於
    95 年7月1 日施行，玆經整體比較結果，裁判時法並未較為
    有利，從而依刑法第2 條第1 項規定，自應適用各該行為時
    法，亦即修正前法至明。
(四)爰審酌被告乙○○正值青壯，竟不思依循正軌賺取財物，收
    受他人竊得之贓物使用，所為實有不該，惟考量其終知坦承
    犯行，態度尚可，且前揭機車業經被害人領回，及其犯罪動
    機、手段等其他一切情狀，量處如主文所示之刑，併諭知易
    科罰金之折算標準。
據上論斷，依刑事訴訟法第299 條第1 項前段，刑法第2 條第1
項前段、修正前刑法第349 條第1 項、第47條、第41條第1 項前
段，修正前罰金罰鍰提高標準條例第1 條前段、第2 條，判決處
刑如主文。
本案經檢察官靳隆坤到庭執行職務。
中    華    民    國    95    年    8     月    23    日
                  刑事第八庭    審判長法  官  李政庭
                                      法  官  黃宣撫
                                      法  官  李育信
以上正本證明與原本無異。
如不服本判決，應於收受送達後10日內向本院提出上訴書狀。
中    華    民    國    95    年    8     月    23    日
                                      書記官  廖佳玲
如不服本判決，應於送達後10日內，向本院提出上訴狀。
附錄本案論罪科刑法條全文：
刑法第349條第1項：
收受贓物者，處3 年以下有期徒刑、拘役或5 百元以下罰金。
┌───────────────────────────────────────────────┐
│附表：                                                                                        │
├──────┬─────────────┬─────────────┬───────┬────┤
│相關變更條文│行為時法（下稱舊法）之內容│裁判時法（下稱新法）之內容│比  較  理  由│備    註│
├──────┼─────────────┼─────────────┼───────┼────┤
│【罰金刑貨幣│依法律應處罰金、罰鍰者，就│中華民國94年1 月7 日刑法修│刑法之貨幣單位│經按現行│
│單位之變更】│其原定數額得提高為2 倍至10│正施行後，刑法分則編所定罰│由「元（指銀元│法規所定│
│罰金罰鍰提高│倍（刑法乃係定明10倍）。第│金之貨幣單位為新臺幣。94年│）」變更為「新│貨幣單位│
│標準條例第1 │1 條所定得提高倍數之規定，│1月7日刑法修正時，刑法分則│臺幣」，且刑法│折算新臺│
│條前段、第5 │於本條例修正後制定之法律，│編未修正之條文定有罰金者，│分則之罰金數額│幣條例第│
│條→刑法施行│不適用之；本條例修正前公布│自94年1 月7 日刑法修正施行│，亦視該分則先│2 條之規│
│法第1 之1 條│之法律，於本條例修正後修正│後，就其所定數額提高為30倍│前曾修正與否，│定折算後│
│第1 項、第2 │其罰金罰鍰數額或法律經全部│。但72年6 月26日至94年1 月│而分別提高3 或│等值，是│
│項          │修正而其罰金罰鍰數額未予變│7 日新增或修正之條文，就其│30倍。        │以新法並│
│            │更者，亦同。              │所定數額提高為3 倍。      │              │未較有利│
├──────┼─────────────┼─────────────┼───────┼────┤
│刑法第33條第│罰金：（銀元）1 元以上。  │罰金：新臺幣1,000 元以上，│罰金刑之下限，│舊法有利│
│5 款：罰金刑│                          │以百元計算。              │由銀元10元（亦│        │
│下限變更    │                          │                          │經提高）即新臺│        │
│            │                          │                          │幣30元，提高為│        │
│            │                          │                          │新臺幣1,000元 │        │
├──────┼─────────────┼─────────────┼───────┼────┤
│【易科罰金折│犯最重本刑為5 年以下有期徒│犯最重本刑為5 年以下有期徒│易科罰金折算標│舊法有利│
│算標準變更】│刑以下之刑之罪，而受6 個月│刑以下之刑之罪，而受6 個月│準由銀元300 元│        │
│修正前刑法第│以下有期徒刑或拘役之宣告…│以下有期徒刑或拘役之宣告者│即新臺幣900 元│        │
│41條第1 項前│得以（銀元，下同）1 元以上│，得以新臺幣1,000 元、2,00│，提高為以新臺│        │
│段、修正前罰│3 元以下折算1 日，易科罰金│0 元或3,000 元折算1 日，易│幣1,000 元、2,│        │
│金罰鍰提高標│。依刑法第41條易科罰金…就│科罰金。                  │000 元或3,000 │        │
│準條例第2 條│其原定數額提高為100 倍折算│                          │元折算1日。   │        │
│→現行刑法第│1 日；法律所定罰金數額未依│                          │              │        │
│41條第1 項前│本條例提高倍數，或其處罰法│                          │              │        │
│段          │條無罰金刑之規定者，亦同。│                          │              │        │
╠═══╤══╪═════════════╧═════════════╧═══════╪════╡
║整體比│舊法│刑法第349 條第1 項刑度：處3 年以下有期徒刑、拘役或5 百元以下罰金即新│舊法最低│
║較結果│    │  臺幣15,000元以下（依罰金罰鍰提高標準條例第1 條前段提高10倍）、銀元  │刑度及易│
║      │    │  10元即新臺幣30元以上罰金。                                          │科罰金之│
║      │    │經處以有期徒刑，其易科罰金之標準為銀元300 元即新臺幣900 元折算1 日。│標準均較│
║      │    │                                                                      │低，較為│
║      ├──┼───────────────────────────────────┤有利。綜│
║      │新法│刑法第339 條第1 項刑度：處3 年以下有期徒刑、拘役或新併科新臺幣15,000│合比較後│
║      │    │元以下、新臺幣1,000 元以上罰金。                                      │，應認整│
║      │    │經處以有期徒刑，其易科罰金之標準，縱按最低額，亦須以新臺幣1,000 元折│體適用舊│
║      │    │  算1 日。                                                            │法較有利│
║      │    │                                                                      │於被告。│
╚═══╧══╧═══════════════════════════════════╧════╛


司法院資訊處製作；財團法人民間司法改革基金會備份。
